臺灣臺北地方法院民事裁定　　　　　 100年度消債更字第71號
聲　請　人
即　債務人　俞相臣原名俞念祖.
上列當事人因消費者債務清理事件聲請更生，本院裁定如下：
    主  文
聲請駁回。
聲請費用由聲請人負擔。
    理  由
一、按債務人對於金融機構因消費借貸、自用住宅借款、信用卡
    或現金卡契約而負債務，在聲請更生或清算前，應提出債權
    人清冊，以書面向最大債權金融機構請求協商債務清償方案
    並表明共同協商之意旨，消費者債務清理條例第151條第1項
    定有明文。又聲請更生或清算不合程式或不備其他要件者，
    法院應以裁定駁回之，但其情形可以補正者，法院應定期間
    先命補正，復為同條例第8條所明定。
二、本件聲請意旨略以：聲請人主張已依消費者債務清理條例第
    151條第1項規定，向最大債權金融機構即中國信託商業銀行
    股份有限公司（下稱中國信託銀行）前置協商債務，卻遭該
    金融機構退件處理；聲請人復再向安泰商業銀行股份有限公
    司（下稱安泰銀行）請求一致性協商方案，然卻因金融機構
    稱聯邦銀行之債權已外賣，無法納入協商，致雙方無法達成
    協議，是聲請人有不能清償債務之情事，爰向法院聲請更生
    云云。
二、經查：聲請人確有對於金融機構因信用貸款、信用卡或現金
    卡契約而負債務，並曾於民國（下同）95年間與安泰銀行成
    立銀行公會債務協商，有聲請人之金融聯合徵信中心信用報
    告在卷可稽，爾後因故毀諾。又經本院函詢，中國信託銀行
    表示聲請人於98年2月間曾向其申請前置協商，惟因聲請人
    已與安泰銀行成立債務協商，故無法受理而退件；而安泰銀
    行則陳報，聲請人於前案（台北地方法院98年度消債更字第
    274號）99年3月30日開庭時表示願與債權銀行再協商，本行
    即依聲請人要求寄送協商申請書至其戶籍地址，卻始終未見
    聲請人寄回協商聲請書，亦無法聯繫，故聲請人並未向本行
    聲請協商等語。是聲請人並未向安泰銀行聲請前置協商，非
    如其所述之有協商不成立情形，難認聲請人有清償債務之誠
    意，而更生之立法目的，乃係為使有重建更生可能之債務人
    得以藉由此制度，重建其經濟生活，而非係債務人於消費、
    負債後用以免除債務的捷徑。是以，本件債務人聲請更生，
    既未遵循消費者債務清理條例第151條第1項之規定先行債務
    協商，且上開欠缺又屬無從補正，依上說明，自應駁回其之
    聲請，爰裁定如主文。
中    華    民    國   100    年    8     月    11    日
              民事第一庭    法      官  鄭麗燕
上為正本係照原本作成
如不服本裁定，應於裁定送達後10日內，以書狀向本院提出抗告
，並繳納抗告費新臺幣1千元
中    華    民    國   100    年    8     月    11    日
                            書  記  官  翁挺育